# 企业会计准则第 20 号——企业合并的准则、准则应用指南和讲解快修订了吧

提问人：mqcwl2005 时间：2019-03-02 16:00:09
企业会计准则第 20 号——企业合并的准则、准则应用指南还停留在 2006 年的版本，对应该准则的讲解也还是 2016 年的，而且后续虽然出了一些解释或其他形式的通知进行完善，大家一起去财务部官网提一提修订的建议吧。
如果这次修订，应当会是取消了讲解，把讲解的内容全部并到准则应用指南中，这样其实最好，否则，看了下 2006 年的应用指南，有些应用指南的字数太少了。 2014 年及以后发布的会计准则应用指南就是非常好了。如果准则或指南有变化，就修订一下重新发布，不要用一些解释或其他形式的通知来发布，很多人认为这样会更好。

回答人：chenyiwei
确实，随着企业会计准则实施以来多次发布准则解释，以及其他相关准则的多次修订，现行的《企业会计准则第 20 号——企业合并》已经不能反映该领域内的最新规定，需结合相关解释和其他准则的规定一并运用，不便且容易遗漏，确实有对相关规定重新整合和修订的必要，同时还可以考虑纳入IFRS 下一些最新发展的内容，如 “业务” 的定义和判断等。不清楚财政部是否已经将企业合并准则的修订纳入计划。